# CARLOS HERNANDO BARBOSA TRIANA

Tecnólogo en análisis y desarrollo de sistemas de información

## Desarrollador Web Junior | Fullstack | Programación | Soporte Técnico

**+573175690278** 

@ carbono985@gmail.com

https://chbportafolio.netlify.app/

Tunja



### **EXPERIENCIA**

### Docente catedrático De Sistemas

#### Instituto San Pablo

**m** 02/2023 - 02/2023 Bogotá-remoto

- Dirijo el programa de formación virtual tecnico laboral en sistemas informáticos con clases para orientación y asesoría de una hora semanal
- Formo a los estudiantes en áreas como:
- Mantenimiento y Ensamble de Computadores
- Seguridad Informática
- Programación Web
- Lógica de Programación
- Bases de Datos

## Administrador de punto de tecnología en Compucentro

#### Compucentro sas

**=** 01/2019 - 10/2019 Tunia

- Recibí a cargo una nueva sede de la empresa Compucentro SAS y gracias al esfuerzo, trabajo, dedicación y compromiso de todo el equipo de trabajo logramos posicionar y consolidar nuestra sede obteniendo reconocimiento y confianza de todos nuestros usuarios
- Dirijo y asesoro al departamento técnico de la sucursal
- Empleo habilidades matemáticas para el control de operaciones comerciales
- Apoyo de las estrategias comerciales y de servicio al cliente que han promovido el crecimiento y buen nombre de la compañía en la industria de la tecnología
- Hemos brindado uno de los mejores servicios al cliente ganando la confianza y aprecio de nuestros usuarios

## Tecnico de mantenimiento y soporte

#### **ViveWeb Colombia**

**m** 04/2018 - 10/2019 Tunja

- Lideré los procesos de soporte técnico en mantenimiento y reparación de
- computadores a nivel electrónico y de software Desarrollé procesos de diseño y de creación de software con HTML y CSS, JavaScript y React
- Me caractericé por ser una persona confiable, honesta y responsable
- Apoyé al crecimiento de la compañía gracias al excelente desempeño en equipo y servicio al cliente

### Asesor técnico comercial

#### Prodisur sas

- Representé a la empresa en la región de Boyacá
- Realicé asesoría técnica para nuestros aliados estratégicos
- Logré obtener la confianza de nuestros usuarios
- Permití posicionar a la región de Boyacá como una de las más productivas dentro de las regiones de cobertura de la empresa

## **PORTAFOLIO**



Portafolio: https://chbportafolio.netlify .app/



**Pokémon Application:** https://pokemoncarl.netlify. app/



**Weather Application:** https://carlitosweather.netlify.app/



**Rick and Morty Locations:** https://carlitos-ryck-andmorty.netlify.app/

**Fortune Cookies:** https://galleticasdelafortun a.netlify.app/

## **RESUMEN**

#### Tecnólogo en análisis y desarrollo de sistemas de información:

Desarrollador web junior con 5 años de experiencia en educación y soporte técnico, experto en desarrollo de software y atención al cliente. Mis logros clave incluyen la consolidación de una nueva sede de Compucentro SAS, donde aumentamos la confianza de los usuarios mediante un servicio excepcional, y la formación de estudiantes en áreas críticas de sistemas informáticos en el Instituto San Pablo. Buscando una posición como Desarrollador Web Junior en [nombre de la empresa], donde pueda aportar mis habilidades en desarrollo de software y atención al cliente para apoyar su misión

### **IDIOMAS**

## Inglés

Avanzado



## **HABILIDADES**

Css Html .lava **Javascript** 

Netlify **NodeJS** Reactis SQL

**PostgreSql Express** 

## **ENCUÉNTRAME EN LÍNEA**



#### LinkedIn

https://www.linkedin.com/in/carlos-hernandobarbosa-triana

## **EDUCACIÓN**

## DESARROLLADOR FULLSTACK

## **Academio**

**=** 11/2023 - 05/2024

Tecnólogo en análisis y desarrollo de sistemas de información

#### **SENA**

**=** 06/2022 - 11/2023

## Técnico en programación de software **SENA**

**=** 01/2012 - 11/2013

## Inglés avanzado

## **INSCAP**

**=** 02/2010 - 12/2010